【裁判字號】    92,訴,1063
【裁判日期】    921020
【裁判案由】    毒品危害防制條例
【裁判全文】
臺灣桃園地方法院刑事判決                        九十二年度訴字第一六三號
    公  訴  人  臺灣桃園地方法院檢察署檢察官
    被      告  甲○○
右列被告因違反毒品危害防制條例案件，經檢察官提起公訴（九十二年度毒偵字第一
一六號），本院判決如左：
    主  文
甲○○連續施用第一級毒品，累犯，處有期徒刑柒月。
扣案之海洛因貳包（合計淨重零點肆陸公克，包裝重零點肆柒公克）沒收銷燬之；扣
案之注射針筒壹支沒收。
    事  實
一、甲○○曾犯有槍砲、麻藥等前科，其因違反麻醉藥品管理條例案件，經本院於民
    國八十六年十一月十四日，以八十六年度易字第四五六三號判決判處有期徒刑五
    月，八十七年二月十六日判決確定，同年三月三十日易科罰金執行完畢。
二、甲○○前因施用第一級毒品案件，經本院以八十九年度毒聲字第六四七八號裁定
    送觀察、勒戒後，認有繼續施用毒品之傾向，經本院以八十九年度毒聲字第七六
    六九號裁定令入戒治處所施以強制戒治，嗣經本院以九十年度毒聲字第二二一九
    號裁定停止戒治，所餘戒治期間付保護管束，後經本院以九十年度毒聲字第四一
    ０五號裁定撤銷停止戒治，令入戒治處所施以強制戒治，九十一年十一月三日強
    制戒治期滿翌日出監，經臺灣桃園地方法院檢察署檢察官於九十一年十一月十一
    日以九十一年度戒偵字第六一八號為不起訴處分確定在案。詎甲○○猶不知悔改
    ，復基於施用第一級毒品海洛因之概括犯意，自九十一年十一月間強制戒治期滿
    出監後某日起至九十二年一月三日止，在其位於桃園縣平鎮市○○街九五巷三號
    住處及桃園縣中壢市某友人住處內，以用注射針筒注射之方式，連續二次施用第
    一級毒品海洛因。嗣經警於九十二年一月四日十五時三十分，在桃園縣中壢市○
    ○路○段三六九號前，因見甲○○形跡可疑，遂上前盤查，甲○○在未被有偵查
    犯罪職權之機關或公務員發覺其施用第一級毒品海洛因前，即主動向警員表示其
    外套口袋內有海洛因及注射針筒，並當場取出交付予警員，自首接受裁判，而經
    警查悉前情，並扣得甲○○所有之海洛因二包（合計淨重０．四六公克，包裝重
    ０．四七公克）及預備供施用海洛因所用之未拆封注射針筒一支。甲○○經本院
    以九十二年度毒聲字第一二０九號裁定令入戒治處所施以強制戒治一年，現仍施
    以強制戒治中。
二、案經桃園縣警察局中壢分局移送臺灣桃園地方法院檢察署檢察官偵查起訴
    理  由
一、本件被告甲○○所犯並非死刑、無期徒刑、最輕本刑為三年以上有期徒刑之罪或
    高等法院管轄第一審案件，而於準備程序進行中，被告先就被訴事實為有罪之陳
    述，經告知簡式審判程序之旨，並聽取公訴人、被告之意見後，由本院合議庭以
    裁定進行簡式審判程序，合先敘明。
二、右開事實，業據被告於警訊及本院訊問時均坦承不諱，而被告於九十一年一月四
    日十八時經警所採集之尿液檢體，經送往桃園縣衛生局、行政院衛生署管制藥品
    管理局鑑驗結果，均呈嗎啡陽性反應，有桃園縣警察局中壢分局被採尿人姓名編
    號對照表、不法藥物尿液檢定書及檢驗成績書各一紙在卷足按，並有如事實欄所
    列之物扣案足資佐證，扣案之白色粉末二包經送往法務部調查局鑑驗結果，均含
    有海洛因成分，有該局調科壹字第０八０００六０四九鑑定通知書一紙附卷足按
    ，堪信被告上開自白確與事實相符。次查，被告前因施用第一級毒品案件，經本
    院以八十九年度毒聲字第六四七八號裁定送觀察、勒戒後，認有繼續施用毒品之
    傾向，經本院以八十九年度毒聲字第七六六九號裁定令入戒治處所施以強制戒治
    ，嗣經本院以九十年度毒聲字第二二一九號裁定停止戒治，所餘戒治期間付保護
    管束，後經本院以九十年度毒聲字第四一０五號裁定撤銷停止戒治，令入戒治處
    所施以強制戒治，九十一年十一月三日強制戒治期滿翌日出監，經臺灣桃園地方
    法院檢察署檢察官於九十一年十一月十一日以九十一年度戒偵字第六一八號為不
    起訴處分確定在案等情，有不起訴處分書、臺灣高等法院被告全國前案紀錄表附
    卷足參，顯見被告前經強制戒治期滿，經檢察官不起訴處分確定後，於五年內再
    犯本件毒品危害防制條例第十條第一項施用第一級毒品罪，與該條例第二十三條
    第二項前段規定相符，殆無疑問。本件事證明確，被告施用第一級毒品海洛因犯
    行已經證明，應予依法論科。
三、核被告所為，係犯毒品危害防制條例第十條第一項之施用第一級毒品罪。其施用
    第一級毒品海洛因前持有海洛因之行為，既意在供己施用，其持有之低度行為應
    為施用之高度行為吸收，不另論罪。被告多次施用海洛因之犯行，時間緊接，觸
    犯犯罪構成要件相同之罪名，顯係基於概括犯意反覆為之，應依刑法第五十六條
    規定論以一罪，並依法加重其刑。公訴人雖僅就被告於九十二年一月四日十八時
    向前回溯二十六小時內之某時，施用海洛因一次之犯行起訴，其餘施用海洛因犯
    行，雖未據公訴人起訴，但因與已起訴部分，有連續犯之裁判上一罪關係，為起
    訴效力所及，依審判不可分之原則，本院自得併予審理，附此敘明。再查，被告
    有如事實欄一所載之犯罪科刑執行情形，有臺灣高等法院被告全國前案紀錄表在
    卷足參，其受有期徒刑執行完畢後，五年內再犯本件有期徒刑以上之罪，為累犯
    ，應依刑法第四十七條規定加重其刑，並依同法第七十條規定遞加重之。次按被
    告於前開時地經警盤查，在未被有偵查犯罪職權之機關或公務員發覺其施用第一
    級毒品海洛因前，即主動向警員表示其外套口袋內有海洛因及注射針筒，並當場
    取出交付予警員，此經被告於警訊中陳明在卷，並有查獲被告之警員所製作偵查
    報告一份在卷可稽，足徵被告在犯罪未被發覺前，自行向警員告知其犯罪而不逃
    避接受裁判，自合於自首之要件，爰依刑法第六十二條前段之規定減輕其刑，並
    依刑法第七十一條第一項規定先加後減之。茲審酌被告前經施以觀察、勒戒及強
    制戒治後，復連續多次施用海洛因，顯見其戒毒意志不堅，戕害自身健康，欠缺
    悔改之意，惟尚能坦承犯行，犯後態度良好等一切情狀，量處如主文所示之刑，
    以資懲儆。扣案之海洛因二包（淨重０．四六公克，包裝重０．四七公克）為本
    案查獲之毒品，已如前述，自應依毒品危害防制條例第十八條第一項前段之規定
    ，宣告沒收銷燬之；扣案之注射針筒一支，依其物質屬性雖尚有其他用途，而非
    專供施用海洛因之器具，然既為被告所有供其預備施用海洛因之器具，業據被告
    供陳在卷，爰依刑法第三十八條第一項第二款之規定宣告沒收。
據上論斷，應依刑事訴訟法第二百九十九條第一項前段，毒品危害防制條例第十條第
一項、第十八條第一項前段，刑法第十一條前段、第五十六條、第四十七條、第六十
二條前段、第三十八條第一項第二款，判決如主文。
本案經檢察官羅秀蓮到庭執行職務
中        華        民        國    九十二    年    十    月    二十    日
                              臺灣桃園地方法院刑事第十庭
                                  法    官   蔡和憲
右正本證明與原本無異
如不服本判決，應於判決送達後十日內向本院提出上訴狀( 應附繕本 )，上訴於臺灣
高等法院。
                                   書記官    常毓生
中        華        民        國    九十二    年    十    月    二十    日
毒品危害防制條例第十條第一項：
施用第一級毒品者，處六月以上五年以下有期徒刑。


司法院資訊處製作；財團法人民間司法改革基金會備份。
